Inventaris van het archief van het Ministerie van Buitenlandse Zaken na de bevrijding (Tweede Haags archief), 1945
Nationaal Archief, Den Haag
- Inwendige Dienst, H.
  - Personeel, H.1
    - Stukken betreffende sollicitaties bij het departement., 1945; 1319-1449; 124 omslagen en 7 stukken
      - Röhrman, H. te Haarlem., 1410
        Oude code: 1602, 1781
      - Romijn, C.T. te Den Haag, 1411
        Oude code: 133
      - Roozemaal, G.W. te Haaksbergen, 1412
        Oude code: 458
      - Sampimon, D. te Den Haag, 1413
        Met visitekaartje van Reichsminister A. Seyss-Inquart.
        Oude code: 59, 801, 929
      - Scheltema, E. te Den Haag, 1414
        Oude code: 450
      - Schelven, C.M.E. van te Utrecht, 1415
        Oude code: 2933bis
      - Schonenberg, J.P. te Rotterdam., 1416
        Oude code: 1574, 2567
      - Sikman, W.F. te Voorburg, 1417
        Oude code: 890
      - Sinnige, A.W. te Delft., 1418
        Oude code: 2832
      - Sjoer, A., 1419
        Oude code: 224
      - Smit, J. te Rotterdam, 1420
        Oude code: 893
      - Somerwil, A. te Leiden, 1421
        Oude code: 212
      - Speel, C.J. te Den Haag, 1422
        Oude code: 747
      - Speet, P.A.M. te Bussum., 1423
        Oude code: 2372
      - Spek, M. van der te Den Haag, 1424
        Oude code: 219
      - Staal, K.W. te Apeldoorn., 1425
        Oude code: 2558
      - Staal, M.J.B. te Den Haag., 1426
        Oude code: 1023
      - Stam, M.C.A. te Den Haag., 1427
        Oude code: 2652
      - Stern, C.J. te Den Haag., 1428
        Oude code: 2118
      - Stevens, F.J. te Den Haag., 1429
        Oude code: 1862
      - Stuyt, A.M., 1430; stuk
        Oude code: 520
      - Tellekamp, J. te Haarlem., 1431
        Oude code: 2038
      - Timmerman, J. te Den Haag, 1432
        Oude code: 689
      - Tuyll van Serooskerken, S.J. van te Oranjewoud (bij Heerenveen), 1433
        Oude code: 952
      - Vervloet, A.W.C. te Den Haag, 1434
      - Vervoorn, J.M.T. te Den Haag., 1435
        Oude code: 1316, 1519
      - Vonck, M.C. te Amsterdam., 1436
        Oude code: 1706, 2636
      - Vos van Steenwijk, A. de te Wijhe, 1437; stuk
        Oude code: 1898
      - Vries, J.C. de te Den Haag., 1438
        Oude code: 1871
      - Vries, R. de te Den Haag., 1439
        Oude code: 1439
      - Waard, H. de te Den Haag, 1440
        Oude code: 883, 884
      - Wagenaar, J.S. te Roelofarendsveen, 1441
        Oude code: 93
      - Waling Dykstra, de heer., 1442
        Oude code: 1281
      - Werner, H. te Rotterdam., 1443
        Oude code: 2847
      - Wijk, H.B. van te Den Haag., 1444
        Oude code: 2845
      - Witteveen, M.Z.N. te Den Haag, 1445
      - Wösten, M.T.M. te Leiden., 1446
        Oude code: 2650
      - Woude, O. van der te Den Haag, 1447
        Oude code: 33
      - Wust, E.L.N. te Heemstede., 1448
        Oude code: 2848
      - Zaalberg, C.A. te Amsterdam, 1449; stuk
        Oude code: 2630
  - Gebouwen, inrichting e.d., H.2
    - Stukken betreffende de overname van het Departement van Buitenlandse Zaken te Den Haag na de Duitse bezetting., 1945; 1450; omslag
      Oude code: 1, 35, 72
    - Stukken betreffende de overdracht aan het hoofdbestuur van de Posterijen, Telegrafie en Telefonie van de zich in het ministerie bevindende radio's en telexen., 1945; 1451; omslag
      Oude code: 5
    - Brief van Gertenbach's Bedrijven met aanbeveling van hun diensten voor het schoonhouden van het departement., 1945; 1452; stuk
      Oude code: 7
    - Stukken betreffende het aanbod van het Directoraat-Generaal van de Voedselvoorziening tot aanvullende levering van koffie en thee voor de kantine van het ministerie., 1945; 1453; omslag
      Oude code: 223, 1770
    - Stukken betreffende de tijdelijke vestiging van de minister en secretaris-generaal van Waterstaat en van Wederopbouw in het gebouw van het Ministerie van Buitenlandse Zaken te Den Haag., 1945; 1454; omslag
      Oude code: 244, 727, 1274
    - Stukken betreffende de poging om de vroegere auto van W. Gevers vrij te maken voor het departement., 1945; 1455; omslag
      Oude code: 350, 474
    - Stukken betreffende de ontvangst van achttien stukken toiletzeep van het ministerie te Londen., 1945; 1456; omslag
      Oude code: 381
    - Brief aan het Ministerie van Waterstaat met het verzoek om voldoende benzineleverantie en -voorraad voor dienstreizen., 1945; 1457; stuk
      Oude code: 392
    - Stukken betreffende het herstel van telefoonaansluitingen van ambtenaren bij het departement., 1945; 1458-1460; 1 omslag en 2 stukken
      - Algemeen, 1945, 1458
        Tevens voor enkele gezantschappen in Den Haag.
        Oude code: 469
      - Carrière, L.F. te Den Haag, 1945, 1459
        Oude code: 417
      - Visser, A.M. de, 1945, 1460; omslag
        Oude code: 813
    - Stukken betreffende de medewerking van de Rijksgebouwendienst bij de vordering en intensivering van het gebruik van gebouwen ten behoeve van overheidsdiensten., 1945; 1461; omslag
      Oude code: 785, 786, 1691, 1692
    - Stukken betreffende de beschikbaarstelling van een radio voor de minister., 1945; 1462; omslag
      Oude code: 839
    - Stukken betreffende het gebruik van de telefoonlijnen van Den Haag naar Londen en de militaire telefoonlijn voor internationale gesprekken met Kopenhagen, Brussel en Parijs., 1945; 1463; omslag
      Oude code: 911
    - Geleidebrief van een aan de directeur-generaal van het Vervoer van het Departement van Energie en Vervoerswezen doorgezonden schrijven van de directeur van het Staatsvissershavenbedrijf te IJmuiden over de beschikbaarstelling van auto's voor rijksdiensten., 1945; 1464; stuk
      Oude code: 1768
    - Stukken betreffende het aanbod van de Nederlandse Drukkerij van Reliëfetiketten, Verpakkingen en Reclame Artikelen GEPI te Amsterdam om, net als vóór de oorlog, zegels te mogen leveren aan het ministerie., 1945; 1465; omslag
      Oude code: 1884
    - Stukken betreffende de afwijzing van het verzoek van de Rijksdienst voor de Uitvoering van Werken te Den Haag om de levering van een schrijfmachine en een telmachine., 1945; 1466; omslag
      Oude code: 1991
    - Stukken betreffende het aanbod van Dixi CV te Amsterdam tot levering van stencils, stencilinkt en carbonpapier., 1945; 1467; omslag
      Oude code: 2268
    - Stukken betreffende het aanbod van het Rijksinkoopbureau te Den Haag tot levering van een partij carbonpapier van het Militair Gezag., 1945; 1468; omslag
      Oude code: 2806
  - Comptabiliteit, H.3
    - Stukken betreffende de verlening van voorschotten voor reis- en verblijfkosten aan K. Vonk, die het Ministerie van Verkeer en Energie voor binnenvaartaangelegenheden in Brussel vertegenwoordigt., 1945; 1469; omslag
      Oude code: 191
    - Stukken betreffende het voeren van de bij de Rotterdamse Bankvereniging uitstaande voormalige rekening van het Bureau voor de Behartiging van de Belangen van Nederlanders in het Buitenland., 1945; 1470; omslag
      Oude code: 288
    - Stukken betreffende een onderzoek naar de fiscale positie in 1940-1945 van Nederlandse diplomatieke en consulaire ambtenaren in het buitenland., 1471; omslag
      Oude code: 299, 771
    - Stukken betreffende de wijziging van de tenaamstelling van de door het ministerie gebruikte postrekening., 1945; 1472; omslag
      Oude code: 349, 435, 1783
    - Stukken betreffende de terugbetaling door Nederlanders van aan hen in het buitenland verstrekte gelden, alfabetisch geordend op persoonsnaam., 1945; 1473-1476; 4 omslagen
      - Gerritse, P.L. te Amstelveen., 1473
        Oude code: 2111
      - Hackfoort, J.F. te Ukkel (B), 1474
        Oude code: 654, 655
      - Pennock, A.P.J. te Breda., 1475
        Oude code: 2278
      - Riemsdijk, F.L. van, 1476
        Oude code: 395, 654
    - Geleidebrief aan de ambassade te Parijs bij een brief van het ministerie van Binnenlandse Zaken over een Frans pensioen voor C.W. Mommers., 1945; 1477; stuk
      Oude code: 421
    - Brief van de minister van Financiën met instructies voor de inzending van aanvragen om kredietopening., 1945; 1478; stuk
      Oude code: 501
    - Stukken betreffende het verzoek van de minister van Binnenlandse Zaken om opheffing van de voorschotregeling ten aanzien van Nederlandse patiënten in Geel (België)., 1945; 1479; omslag
      Oude code: 540
    - Stukken betreffende de verlening van een voorschot aan A.C.E. van der Meulen-Kelling te Utrecht, die haar kinderen in Nederland opzoekt en de terugkomst van haar echtgenoot uit Jedda (Saudi-Arabië) afwacht., 1945; 1480; omslag
      Oude code: 578, 618, 912, 2049
    - Stukken betreffende het verzoek van de Nederlandsch Indische Handelsbank NV om in opdracht van G.H. van Emmerik te Vaassen geld over te maken ten gunste van zijn dochter te Wenen., 1945; 1481; omslag
      Oude code: 656
    - Stukken betreffende de advisering door de Rijksautomobielcentrale over een standaard-huurcontract voor zelfhuur van auto's door het ministerie., 1945; 1482; omslag
      Oude code: 834, 1400
    - Beschikking van de minister van Sociale Zaken tot het treffen van een tijdelijke wachtgeldregeling., 1945; 1483; stuk
      Oude code: 857
    - Brief van assurantiekantoor Blom & Van der Aa te Den Haag met het verzoek tot voldoening van de premie voor de verzekering van drie schilderijen te Parijs., 1945; 1484; stuk
      Oude code: 913
    - Geleidebrieven van een declaratie van de NV Assurantie-Maatschappij 'De Nederlanden van 1845' betreffende de verzekering van gebouwen en inboedel van de gezantschappen te Peking en Instanbul., 1945; 1485-1486; 2 stukken
      - Istanbul., 1485
        Oude code: 1054
      - Peking., 1486
        Oude code: 2328
    - Stukken betreffende de uitgifte van een verklaring van geen bezwaar inzake de inwisseling van Nederlands geld voor Belgische franken op verzoek van de Russische vertegenwoordiger te Brussel, luitenant Scaparoff., 1945; 1487; omslag
      Oude code: 1461
    - Stukken betreffende de overschrijving naar het Ministerie van Oorlog van gelden ten goede van het consulaat te Hasselt (B) in verband met een nieuwe regeling van de afwikkeling van kostwinnersvergoedingen., 1945; 1488; omslag
      Oude code: 1471
    - Stukken betreffende het verzoek van de minister van Verkeer en Energie om een verblijfstoelage voor E.A.M. van der Maesen de Sombreff, Nederlands medevertegenwoordigster in de Interim Council van de Provisional International Civil Aviation Organisation te Montreal., 1945; 1489; omslag
      Oude code: 1542
    - Stukken betreffende het verzoek van de heer Van Wassenaer, consul te Gent, om uitbetaling van kanselarijrechten., 1945; 1490; omslag
      Oude code: 1601
    - Circulaires van de minister van Financiën., 1945; 1491-1494; 1 omslag en 3 stukken
      - Circulaires van de minister van Financiën betreffende het betalingsverkeer via de banken en de Postcheque- en Girodienst Oude., 1491; omslag
        Oude code: 1880, 2283
      - Circulaire van de minister van Financiën betreffende de nummering voor het tweede halfjaar van 1945 van de hoofdstukken van de rijksbegroting., 1492
        Oude code: 2603
      - Circulaire van de minister van Financiën betreffende de verplichting tot het doen van bestellingen via het Rijksinkoopbureau., 1493
        Oude code: 2860
      - Circulaire van de minister van Financiën betreffende de verstrekking van reisgeld aan Nederlanders, die per vliegtuig of boot in Engeland zijn aangekomen., 1494
        Oude code: 2919
    - Geleidebrief van een aan het ministerie te Londen doorgezonden pakket correspondentie, afkomstig van het bijkantoor Rotterdam van de Incasso-Bank NV., 1945; 1495; stuk
      Oude code: 2089
    - Stukken betreffende de betaling van f 5000, - aan mevrouw E. Kolkman-Fonkert, echtgenote van wijlen J.W. Kolkman, consul te Perpignan., 1945; 1496; omslag
      Oude code: 2418
    - Stukken betreffende de verkrijging van toestemming van de PTT om de betaling van frankeerkosten in afrekening te doen plaatsvinden., 1945; 1497; omslag
      Oude code: 2440, 2774
    - Stukken betreffende de verlening van gratificaties voor 25-jarige ambtsjubilea aan C.A. Kluyver en P. van der Hoek., 1945; 1498; omslag
      Oude code: 2649
    - Stukken betreffende de opening van een rekening-courant van de Nederlandse Militaire Missie te Den Haag bij de vestiging van de Rotterdamse Bankvereniging NV te Den Haag., 1945; 1499; omslag
      Oude code: 2710, 2916
    - Stukken betreffende de aanvraag bij de Inspectie der Belastingen te Den Haag van een aantal loonbelastingformulieren en -kaarten., 1945; 1500; omslag
      Oude code: 2883, 2882
    - Stukken betreffende de opdracht aan de gezant te Pretoria om aan M. Troost, echtgenote van matroos II H.C. Troost, een maandelijks bedrag uit te keren., 1945; 1501; omslag
      Oude code: 3077
  - Overige aangelegenheden, H.4
    - Stukken betreffende telefoongesprekken van ambtenaren van het departement te 's-Gravenhage met het Nederlandse Ministerie van Buitenlandse Zaken te Londen., 1945; 1502; omslag
      Oude code: 334, 335
    - Stukken betreffende het verzoek aan de bibliothecaris J. ter Meulen van het Vredespaleis om opgave van de oorlogsschade aan het zich in het Vredespaleis bevindende boeken- en tijdschriftenbestand van het ministerie., 1945; 1503; omslag
      Oude code: 708
- Algemeen Secretariaat, I.
  - Ingekomen stukken, I.1
    - Protestbrief van 'Eenige ambtenaren' aan de Voorlopige Regering over het weer aanstellen van D.G.W. Spitzen als secretaris-generaal van het Ministerie van Waterstaat., 1945; 1504; stuk
      Oude code: 23
    - Brief van de Algemene Nederlandse Christelijke Ambtenaarsbond met de mededeling, dat hij weer in het openbaar functioneert., 1945; 1505; stuk
      Oude code: 25
    - Brief van de directiesecretaris van de NV Philips' Gloeilampenfabrieken over de vestiging van een bijkantoor in Den Haag., 1945; 1506; stuk
      Oude code: 66
    - Brieven van A. Tammes betreffende een aanstaand bezoek op 25 mei 1945 aan de secretaris-generaal., 1507; omslag
      Oude code: 77, 78
    - Stukken betreffende verzoeken van personen en organisaties., 1945; 1508-1521; 14 omslagen
      - L.C. Buurveld te Rotterdam om inlichtingen over wetenschappelijke publikaties inzake de actuele toestand in Oost- en Midden-Europa, 1508
        Oude code: 129
      - Van der Graaf & Co's Merkenbureau NV te Amsterdam om legalisering van de handtekening van de secretaris-generaal van het Ministerie van Justitie., 1509
        Oude code: 167, 1863
      - H. Magnusson van het Veterinair-Bacteriologisch Laboratorium te Malmö om inlichtingen over H.C.L.E. Berger, directeur van de Veterinairen Dienst te 's-Gravenhage, J. van der Hoeden, chef van het Centrale Medicinisch Laboratorium bij het hospitaal te Utrecht, en H.S. Frenkel, chef van het Rijksinstituut voor Veeartsenijkundig Onderzoek te Rotterdam, 1510
        Oude code: 233, 260, 379
      - P.L. Schouten te Hilversum om in briefcontact te mogen komen met haar dochter en kleinkinderen in Duitsland, 1511
        Oude code: 600
      - L. Waterborg te Groningen om inlichtingen over studiemogelijkheden in Engeland, 1512
        Oude code: 620
      - J.H. ter Kuile te Enschede om informatie over studiemogelijkheden in met name de Verenigde Staten, 1513
        Oude code: 853
      - Firma P.J.F. de Graaff en Zn. te Den Haag om oud papier van het ministerie te kopen of af te halen, 1514
        Oude code: 782
      - Directeur van het Collège Néerlandais te Parijs om het Nederlandse karakter van zijn kantoorgebouw en interieur te mogen helpen behouden., 1515
        Oude code: 828, 2588
      - P. van der Hoek te Rotterdam om verkrijging van een formulier in verband met zijn wens om naar een groot bedrijf in het buitenland te worden uitgezonden., 1516
        Oude code: 1047
      - D. Bondt jr. te Rotterdam om informatie over de naam en het adres van de premier van Australië., 1517
        Oude code: 1130
      - Stichting voor Quakerscholen te Amsterdam om haar school in het kasteel Eerde te Ommen te mogen heropenen., 1518
        Oude code: 1584
      - Minister van Oorlog aan de consul-generaal te Antwerpen om inlichtingen over H. Zwezereyn te ontvangen., 1519
        Oude code: 2066
      - NV Organon te Oss om verzending van pakjes geneesmiddelen naar haar kantoor te Londen., 1520
        Oude code: 2333
      - Staf van het Militair Gezag om documentatiemateriaal over de uitoefening van het Militair Gezag in België en Frankrijk., 1521
        Oude code: 3094
    - Brief van de militair commissaris voor de Provincie Groningen ter introductie van H.W.L. Hofdijk., 1945; 1522; stuk
      Oude code: 182
    - Stukken betreffende de kennisneming van de opschorting door de minister van Handel, Nijverheid en Landbouw van de werkzaamheden van de Raad voor het Bedrijfsleven., 1945; 1523; omslag
      Oude code: 187
    - Stukken betreffende de kennisneming van het Besluit van de minister van Handel, Nijverheid en Landbouw tot aanstelling van G. Brouwers tot waarnemend directeur-generaal van de Prijzen., 1945; 1524; omslag
      Oude code: 188
    - Stukken betreffende de naamsverandering van de Dienst tot Uitvoering van Werken in het Bevrijde Gebied tot Rijksdienst voor de Uitvoering van Werken., 1945; 1525; omslag
      Oude code: 234
    - Instructies van het Ministerie van Oorlog en de Staf van het Militair Gezag over het ophalen, bezorgen en verzenden van dienstpost en telegrammen., 1945; 1526; omslag
      Oude code: 245, 371
    - Stukken betreffende de intrekking door het Militair Gezag van het Besluit van 8 mei 1945 van de Vertrouwensmannen tot het treffen van voorzieningen inzake de departementen en hun beheer., 1527; omslag
      Oude code: 258
    - Brief van de NV Assurantie-Maatschappij 'De Nederlanden van 1845' met het verzoek om verzending van de bijgevoegde correspondentie naar het consulaat te Guatemala en de gezantschappen te Buenos Aires en Santiago., 1945; 1528; stuk
      Oude code: 353
    - Brief van Nederlands Volksherstel met kennisgeving van de ontvangst van een brief van 7 juni 1945 (Londen), Bureau Hulpverleening, No. A.x/Denemarken/16349., 1529; stuk
      Oude code: 431
    - Stukken betreffende het door de Spoorwegpostdienst opgestelde overzicht van herstelde postverbindingen in Nederland., 1945; 1530; omslag
      Oude code: 436
    - Brief van J. Brouwer te Hilversum over de situatie in Nederlands-Indië in het algemeen en uitspraken van de luitenant-gouverneur-generaal H.J. van Mook in het bijzonder., 1945; 1531; stuk
      Oude code: 544
    - Brief van het Ministerie van Overzeese Gebiedsdelen over het vestigingsadres te Den Haag., 1945; 1532; stuk
      Oude code: 664
    - Stukken betreffende de kennisgeving van de Algemene Rekenkamer van een noodzakelijke wijziging van haar beschikking van 24 juli 1944, no. 1670 R. Secretaris, in verband met het vervallen van de naam van H.M. de Heus., 1945; 1533; omslag
      Oude code: 702
    - Stukken betreffende de adreswijziging van het Bureau Huisvesting en Algemene Zaken van de Afdeling Rijksgebouwen van het Ministerie van Financiën., 1945; 1534; omslag
      Oude code: 724
    - Brief van K.A. de Boer te Amsterdam over de politieke toestand en vooruitzichten in Nederland., 1945; 1535; stuk
      Oude code: 797
    - Stukken betreffende de door de Personeelraad bij de NV Nederlandse Spoorwegen op bevrijdingsdag gedane oproep tot het personeel., 1945; 1536; omslag
      Oude code: 909
    - Beschikking van de minister van Oorlog tot aanwijzing van K. Silbiger tot loco-secretaris-generaal van zijn ministerie., 1945; 1537; stuk
      Oude code: 927
    - Stukken betreffende de informatie van het Onderwijsadviesbureau Informa te Gouda over uitzend- en reismogelijkheden van kinderen naar buitenlandse kostscholen., 1945; 1538; omslag
      Oude code: 1262
    - Stukken betreffende voorschriften van het Militair Gezag betreffende de plaatsing van 'officiële publicaties' in de dagbladen., 1945; 1539; omslag
      Oude code: 1486
    - Ontwerp van een Koninklijk Besluit tot naamswijziging van het Ministerie van Openbare Werken in Ministerie van Openbare Werken en Wederopbouw, met geleidebrief., 1945; 1540; omslag
      Oude code: 1700
    - Memorie van H.A. Lunshof te Amsterdam over de toestand van het dag- en weekbladwezen en de behoefte aan vrijheid van drukpers, met geleidebrief., 1945; 1541; omslag
      Oude code: 1827
    - Brief van A. Hooft Graafland-Heldring met de annulering van haar verzoek om een auto voor vervoer naar Den Haag., 1945; 1542; stuk
      Oude code: 1842
    - Brief van de minister van Justitie betreffende de mandatering van bevoegdheden aan zijn chef Kabinet A. Dees., 1945; 1543; stuk
      Oude code: 2229
    - Brief van G.W.A. de Veer te Enschede met het verzoek om de levering van fiscale zegels met 'Buitenlandse Zaken' er op., 1945; 1544; stuk
      Oude code: 2420
    - Brief van de Stichting Havenbelangen te Rotterdam met het verzoek te worden ingeschakeld bij de onderbrenging van buitenlandse gasten tijdens hun bezoek aan Rotterdam., 1945; 1545; stuk
      Oude code: 2528
    - Brief van het gezantschap te Kopenhagen met het verzoek om via het Militair Gezag voor vervoer van de wielrenners A. van Vliet en J. Derksen naar Kopenhagen te zorgen., 1945; 1546; stuk
      Oude code: 2685
    - Brief van het Bureau Nationale Veiligheid met het verzoek om opsturing van stukken betreffende J. Voetelink en A. Flesche, beheerders van de firma Lippmann & Rosenthal, W.M. Savona-Akkersdijk, D. Peekema-Dibbets te Amsterdam en haar dochter, W. van Voorst tot Voorst, en M. Frellé., 1945; 1547; stuk
      Oude code: 5707
  - Ingekomen circulaires, I.2
    - Circulaire van minister-president, W. Schermerhorn, betreffende de machtiging aan zijn secretaris P. Sanders om namens hem te ondertekenen., 1945; 1548; stuk
      Oude code: 1111
    - Circulaires van de secretaris van de ministerraad over het gebruik door ambtenaren van het hotel Du Vieux Doelen en het restaurant Bara te Den Haag., 1945; 1549; omslag
      Oude code: 2869
    - Circulaire van de minister voor Algemeene Oorlogvoering van het Koninkrijk met het verzoek om opgave van organen en commissies, die zich bezighouden met 'herstel in den ruimsten zin des woords'., 1945; 1550; stuk
      Oude code: 507
    - Circulaire van de minister van Binnenlandse Zaken en geleidebrief betreffende de adressering van stukken aan zijn ministerie in Den Haag., 1945; 1551; omslag
      Oude code: 243
    - Circulaire van de minister van Binnenlandse Zaken over het achterwege laten van een dankbetuiging bij het ontslag van ambtenaren., 1945; 1552; stuk
      Oude code: 1284
    - Circulaire van de minister van Binnenlandse Zaken over de totstandgekomen telefoonverbinding van België met Den Haag en het gebruik daarvan., 1945; 1553; stuk
      Oude code: 2811
    - Circulaire van de minister van Binnenlandse Zaken met de mededeling dat in verband met de zeer bijzondere tijsomstandigheden voorlopig geen vakantieverlof kan worden verleend., 1945; 1554; stuk
      Oude code: 2928
    - Circulaire van de minister van Financiën met de mededeling dat vanaf 1 juli 1945 het Militair Gezag alleen nog betalingen zal doen voor zijn eigen dienst., 1555; stuk
      Oude code: 550
    - Circulaire van de minister van Financiën betreffende de verlening van tekeningsbevoegdheid aan A. Vogel, L.O. van der Plas, F.A.G. Keesing en P.C.M. van Campen van zijn ministerie., 1945; 1556; stuk
      Oude code: 1055
    - Circulaire van de minister van Financiën betreffende de financiering van overheids- en andere diensten door het Militair Gezag., 1945; 1557; stuk
      Oude code: 2284
    - Circulaire van de minister van Justitie betreffende de instelling te Londen van een tijdelijk bureau van het Ministerie van Justitie., 1945; 1558; stuk
      Oude code: 500